臺灣板橋地方法院民事判決　　　　　　　 96年度訴字第974號
原　　　告　甲○○
被　　　告　乙○○
訴訟代理人　鄧道隆
上列當事人間請求侵權行為損害賠償事件，本院於民國96年7 月
19日言詞辯論終結，判決如下：
    主  文
原告之訴及假執行之聲請均駁回。
訴訟費用由原告負擔。
    事實及理由
一、原告主張：被告於民國94年12月3 日18時42分許，駕駛車號
    TN-2697 號自用小客車，沿台北縣五股鄉○○○路往新莊方
    向行駛，理應注意車輛行駛時，駕駛人應注意車前狀況，隨
    時採取必要之安全措施；亦應注意汽車行駛至交岔路口，轉
    彎時應遵守燈光號誌之指示行車；並應於遇到前行或轉彎之
    車道交通擁塞時，應在路口停止線前暫停，不得逕行駛入交
    岔路口內，致燈誌轉換後，仍未能通過妨害其他車輛通行；
    且應注意會車相互之間隔不得少於半公尺。而依當時情形，
    又無不能注意之情事，竟疏於注意，於通過上開交岔路口時
    ，貿然右轉，疏未留意車前狀況、會車間隔與當時交岔路口
    之狀況及當時號誌之指示，仍貿然右轉；適同一時、地，原
    告騎乘車號DKT-097號機車，沿台北縣五股鄉○○○路往6號
    越堤道方向行駛，途經疏洪十路與疏洪一路交岔路口欲左轉
    疏洪一路時，擦撞原告DKT-097 號機車，致使原告人車倒地
    ，受有右膝後十字韌帶損傷、右膝膝內障礙、身體多處挫傷
    等傷害。爰依侵權行為法律關係，請求被告賠償醫藥費新台
    幣（下同）7,340 元、機車修理費12,450元、工作損失176,
    800 元、增加生活需要費用106,810 元、精神慰撫金50萬元
    ，共計803,400 元。並聲明請求：被告應給付原告803,400
    元及自起訴狀繕本送達翌日起至清償日止，按年息5%計算之
    利息；願供擔保請准宣告假執行。
二、被告則以：係原告闖紅燈，且原告當時行駛在疏洪十路他原
    來行駛方向之逆向慢車道上，原告為逆向行駛，路權應該歸
    被告，否認有何過失，且被告刑事部分業經鈞院96年度交易
    緝字第3 號刑事判決無罪在案；原告既自認以助行器即可行
    走，即無僱請看護之必要等語，資為抗辯。並答辯聲明：駁
    回原告之訴及其假執行聲請；如受不利判決，願供擔保請准
    宣告免為假執行。
三、原告主張系爭車禍之發生係因被告闖紅燈，且未注意車前狀
    況之過失，擦撞原告機車，致原告人車倒地後受傷等語，被
    告固不否認兩造於上開時、地發生擦撞之事實，惟否認有何
    過失，並以上詞抗辯。經查：
  (一)原告雖主張系爭車禍之肇事原因係因被告闖紅燈違規右轉所
    致，然為被告否認，並辯以：係原告闖紅燈違規左轉逆向行
    駛等語。按關於兩造行進時之號誌究竟係何人闖紅燈乙節，
    因兩造各執一詞，復無積極事證足資佐證，是原告所稱係被
    告闖紅燈云云，尚難逕認為真正。
  (二)經本院調取96年度交易緝字第3 號被告過失傷害刑事案件查
    閱，依兩造於上開刑事案件之陳述及道路交通事故現場圖、
    現場照片觀之，兩造車輛之撞擊點分別為被告自用小客車之
    右前側保險桿與原告機車之右側，且撞擊後被告車輛停留在
    疏洪一路右轉往疏洪十路外側車道前方轉彎處，其右前車頭
    距邊線4.0 公尺、右後車尾距邊線1.8 公尺；原告機車則停
    留在疏洪十路橫向斑馬線上，機車車頭距邊線4.1 公尺、車
    尾距邊線6.0 公尺。另原告機車倒地刮地痕在被告車底右前
    輪底下長約1 公尺。顯然兩造撞擊後，原告機車因反彈力道
    而往後滑行因而造成刮地痕，被告車輛則往前略行駛後停住
    ，故刮地痕在被告車底右前輪底下。而由以上推論判斷，兩
    造發生撞擊之地點應在現場圖上被告車輛右前輪附近不遠，
    顯然仍在被告右轉疏洪十路之轉彎動線範圍內。除非被告車
    輛係闖紅燈違規右轉，否則並無證據證明被告之駕駛行為有
    違反交通規則或任何過失可言，此由臺灣省車輛行車事故覆
    議鑑定委員會95年5 月9 日府覆議字第0950200197號函亦同
    此見解認為本件係屬涉及號誌問題，端視何車未依號誌指示
    （闖紅燈）行駛，為肇事原因，依綠燈號誌指示行駛之一方
    ，無肇事因素等情，有該鑑定函附於該刑事案件之偵查卷可
    稽（95年度偵字第7719號卷第64頁）。
  (三)按機器腳踏車行駛至交岔路口，其轉彎，應依標誌或標線之
    規定行駛；無標誌或標線者，應依第102 條及下列規定行駛
    …道路交通安全規則第99條第2 項定有明文。又同規則第10
    2 條第1 項第5 款規定：左轉彎時，應距交岔路口30公尺前
    顯示方向燈或手勢，換入內側車道或左轉車道，行至交岔路
    口中心處左轉，並不得占用來車道搶先左轉。而依上開說明
    ，原告及被告兩車撞擊地點既位於被告右轉疏洪十路之車道
    動線範圍內，可見被告右轉彎並無跨越對向車道；反而係原
    告由疏洪十路左轉疏洪一路時跨越來車之車道提前左轉，侵
    害被告之路權至明。因此，被告對於系爭車禍之發生客觀上
    難認有何過失可言。
  (四)至原告雖於上開刑事案件中稱被告車輛是在疏洪一路的內線
    車道行駛，被告車輛本來要從疏洪一路直走闖過紅綠燈，後
    來又停下來，但是已經越過停止線，原告是綠燈，所以由疏
    洪十路左轉疏洪一路，被告突然來一個大右轉，所以就發生
    撞擊等語，然為被告所否認，參酌兩車撞擊後各自停放之位
    置研判，如被告確於疏洪一路之內線車道上先直行闖過紅綠
    燈後越過停止線停住，再右轉往疏洪十路行駛，依車輛行駛
    之同心弧動線來看，撞擊地點似應不至於如此靠近疏洪一路
    右轉疏洪十路之外側車道上，故原告上開主張，尚無可取。
  (五)且被告上開刑事過失傷害案件，業經判決無罪在案，有本院
    上開案號刑事判決附卷可稽，原告主張系爭車禍係因被告之
    過失所致云云，並非有據。被告辯稱其無過失等語，應堪憑
    採。則被告就系爭車禍既無過失，原告主張侵權行為法律關
    係，請求被告負損害賠償責任，即非正當。
四、從而，原告主張被告有過失而不法侵害原告之行為等語，既
    非有據，則其本於侵權行為法律關係，請求被告給付803,40
    0 元及自起訴狀繕本送達翌日起至清償日止，按年息5%計算
    之利息，非有理由，應予駁回。原告之訴既經駁回，其假執
    行之聲請失所附麗，併駁回之。
五、結論：原告之訴為無理由，依民事訴訟法第78條，判決如主
    文。
中　　華　　民　　國　　96　　年　　8 　　月　　 2　　日
                  民事第一庭    法　官　陳翠琪
以上正本係照原本作成
如對本判決上訴，須於判決送達後20日內向本院提出上訴狀
中　　華　　民　　國　　96　　年　　8 　　月　　3 　　日
                       　　　　 書記官　李瑞芝
